臺灣桃園地方法院刑事判決　　　　　 100年度審易字第2165號
公　訴　人　臺灣桃園地方法院檢察署檢察官
被　　　告　林忠勤
上列被告因竊盜等案件，經檢察官提起公訴（100 年度偵字第20
233 、20255 號、20818 號、21697 號），被告於本院準備程序
中，就被訴事實為有罪之陳述，經告知簡式審判程序意旨，且聽
取當事人之意見後，本院裁定改依簡式審判程序審理，並判決如
下：
    主  文
林忠勤所犯如附表所示之罪，均累犯，各處如附表主文欄所示之
刑。應執行有期徒刑年陸月，並應於刑之執行前令入勞動場所
強制工作年。
    事  實
一、林忠勤前於民國93年間，因連續加重竊盜案件，經本院以93
    年度易字第145 號判決判處有期徒刑1 年2 月，並應於刑前
    強制工作3 年確定，有期徒刑部分復經本院以96年度聲減字
    第676 號裁定減為有期徒刑7 月確定；又於93年間，因連續
    加重竊盜案件，經臺灣板橋地方法院以93年度易字第566 號
    判決判處有期徒刑1 年10月確定，上開二罪接續執行並先執
    行強制工作，在98年9 月27日縮短刑期執行完畢。詎仍基於
    意圖為自己不法所有之竊盜犯意，分別於如附表所示之時間
    、地點，以如附表所示之方式，竊取如附表所示之財物。嗣
    經附表所示被害人報警處理，經警到場勘察採證，分別採得
    指紋送驗後，與林忠勤檔存指紋相符，始循線查悉上情。
二、案經桃園縣政府警察局平鎮分局、桃園分局、中壢分局及龜
    山分局報請桃園地方法院檢察署檢察官偵查後提起公訴。
    理  由
一、上開犯罪事實，業據被告林忠勤於警詢及本院審理中坦承不
    諱，並有如附表證據欄所示之證據可佐，堪認被告之自白與
    事實相符而可採信，是本案事證明確，被告犯行洵堪認定，
    應依法論科。
二、核被告林忠勤就如附表編號一、三、四所為，均係犯刑法第
    321 條第1 項第2 款之毀越安全設備竊盜罪；就如附表編號
    二所為，係犯同法第321 條第1 項第3 款、第2 款之攜帶兇
    器、毀越安全設備竊盜罪。起訴意旨雖認被告就上開4 次犯
    行，均尚另構成同法第321 條第1 項第1 款之侵入住宅加重
    事由，然本案之犯罪地點乃係小吃店、檳榔攤、餐廳等營業
    處所，並非供人居住之住宅或有人居住之建築物，是起訴意
    旨容有誤會，惟因此僅係起訴法條加重條件之減縮，自無庸
    變更起訴法條，併此敘明。被告所犯上開4 次犯行間，犯意
    各別、行為互殊，應予分論併罰。又被告前於93年間，因竊
    盜案件，經本院以93年度易字第145 號判決判處有期徒刑 1
    年2 月，並應於刑前強制工作3 年確定，有期徒刑部分復經
    本院以96年度聲減字第676 號裁定減為有期7 月確定；又於
    93年間，因竊盜案件，經臺灣板橋地方法院以93年度易字第
    566 號判決判處有期徒刑1 年10月確定，上開二罪接續執行
    並先執行強制工作，在98年9 月27日縮短刑期執行完畢等情
    ，有臺灣高等法院被告前案紀錄表1 份可按，其於徒刑執行
    完畢後，5 年內故意再犯本案有期徒刑以上之罪，皆為累犯
    ，應依刑法第47條第1 項之規定，均加重其刑。爰審酌被告
    正值壯年，卻不思正途以為營生，竟圖不勞而獲即為本案多
    次竊盜犯行，危害社會治安，且欠缺尊重他人之觀念，再兼
    衡被告已有上開所述之竊盜論罪科刑紀錄，仍再犯本案之罪
    ，足見其並未因此有所警惕而仍心存僥倖，及被告於犯後坦
    承犯行、各該次行為之手段等一切情狀，分別量處如附表主
    文欄所示之刑，並定其應執行之刑如主文。至被告用以竊取
    如附表編號二所示物品之線鋸1 支，並未扣案，且依現存證
    據尚無從證明是否已滅失，為免將來執行之不便，爰不併為
    沒收之諭知，再予敘明。
三、按18歲以上之竊盜犯、贓物犯，有犯罪之習慣者，得於刑之
    執行前，令入勞動場所強制工作，竊盜犯贓物犯保安處分條
    例第3 條第1 項定有明文。而保安處分係針對受處分人將來
    之危險性所為之處置，以達教化、治療之目的，為刑罰之補
    充制度。我國現行刑法採刑罰與保安處分雙軌制，係在維持
    行為責任之刑罰原則下，為協助行為人再社會化之功能，以
    及改善行為人潛在之危險性格，期能達成根治犯罪原因、預
    防犯罪之特別目的。是保安處分中之強制工作，旨在對嚴重
    職業性犯罪及欠缺正確工作觀念或無正常工作因而犯罪者，
    強制其從事勞動，學習一技之長及正確之謀生觀念，使其日
    後重返社會，能適應社會生活。準此，竊盜犯贓物犯保安處
    分條例第3 條第1 項規定，即係本於保安處分應受比例原則
    之規範，使保安處分之宣告，與行為人所為行為之嚴重性、
    行為人所表現之危險性及對於行為人未來行為之期待性相當
    之意旨而制定，而由法院視行為人之危險性格，決定應否令
    入勞動處所強制工作，以達預防之目的。查被告林忠勤前已
    有上開構成累犯之論罪科刑及另執行強制工作之紀錄，業如
    上述，竟於該次出監後，除本案外，另又(一)因竊盜案件，經
    臺灣臺南地方法院以100 年度易字第250 號判決判處有期徒
    刑10月確定；(二)因竊盜案件，經臺灣苗栗地方法院分別以10
    0 年度易字第226 號判決、100 年度易字第475 號判決各判
    處有期徒刑1 年2 月、1 年2 月確定；(三)因竊盜案件，經臺
    灣板橋地方法院以100 年度易字第1309號判決判處有期徒刑
    1 年確定；(四)因竊盜案件，經本院以100 年度審易字第1451
    號判決判處有期徒刑11月確定；(五)因竊盜案件，經臺灣新竹
    地方法院以100 年度審易字第648 號判決判處有期徒刑10月
    確定，有臺灣高等法院被告前案紀錄表1 份在卷可憑，則被
    告自前次徒刑執行完畢出監迄今，未能悔悟而一再為竊盜犯
    行，足認被告屢次因竊盜案件，經檢察官依法訴追與法院論
    罪科刑，猶未能矯正其竊盜惡習再犯，顯然被告有犯罪之習
    慣無訛，對社會秩序、民眾權益有重大危害。復參酌被告正
    值壯年，卻未盡其力於正途，反屢次為竊盜犯罪，既未能經
    由入監執行方式，徹底戒除竊盜惡習，自應藉由積極勞動之
    工作環境，使其培養勤奮任事、樂觀進取之態度，以準備重
    返現實社會，是有矯治其惡習、培育其正確觀念、性格，俾
    其能於將來刑滿重返社會時，不再重蹈覆轍，並獲新生之必
    要，是就被告犯罪行為之嚴重性、犯罪手段所表現之危險性
    及對其將來行為之期待性綜合觀之，實有必要再令入勞動處
    所施以強制工作，爰依竊盜犯贓物犯保安處分條例第3 條第
    1 項、第4 條、第5 條第1 項前段之規定，諭知於刑之執行
    前，令被告入勞動場所強制工作3 年。
據上論斷，應依刑事訴訟法第273 條之1 第1 項、第299 條第 1
項前段，刑法第321 條第1 項第2 款、第3 款、第47條第1 項、
第51條第5 款，竊盜犯贓物犯保安處分條例第3 條第1 項、第 4
條、第5 條第1 項前段，判決如主文。
本案經檢察官林郁芬到庭執行職務。
中    華    民    國   100    年    11    月    16    日
                              刑事庭  法  官  蘇昌澤
以上正本證明與原本無異。
如不服本判決，應於判決送達後10日內向本院提出上訴狀（應附
繕本），其未敘述上訴理由者，應於上訴期間屆滿後20日內補提
理由書狀於本院，上訴於臺灣高等法院。
                                      書記官  陳恩如
中    華    民    國   100    年    11    月    16    日
附錄本案論罪科刑依據之法條：
中華民國刑法第321 條
犯竊盜罪而有下列情形之一者，處六月以上、五年以下有期徒刑
，得併科新臺幣十萬元以下罰金：
一、侵入住宅或有人居住之建築物、船艦或隱匿其內而犯之者。
二、毀越門扇、牆垣或其他安全設備而犯之者。
三、攜帶兇器而犯之者。
四、結夥三人以上而犯之者。
五、乘火災、水災或其他災害之際而犯之者。
六、在車站、埠頭、航空站或其他供水、陸、空公眾運輸之舟、
    車、航空機內而犯之者。
前項之未遂犯罰之。
附表：
┌─┬─────┬───────────┬───┬────────────┬─────┐
│編│犯罪時間、│犯罪方式、犯罪所得財物│被害人│證                    據│主      文│
│號│地點      │                      │      │                        │          │
├─┼─────┼───────────┼───┼────────────┼─────┤
│一│100 年3 月│徒手將該小吃店後方之安│陳小琴│1.被告林忠勤於警詢及本院│林忠勤毀越│
│  │21日上午 6│全設備鋁製鐵窗折歪、折│      │  審理時之自白。        │安全設備竊│
│  │時30分許，│斷後，竊取店內之黑色伴│      │2.被害人陳小琴於警詢時之│盜，累犯，│
│  │在桃園縣中│唱機1 台及現金零錢約新│      │  指訴                  │處有期徒刑│
│  │壢市○○路│臺幣（下同）2,000 餘元│      │3.桃園縣政府警察局中壢分│壹年。    │
│  │2 段216 號│，再徒手取掉該小吃店旁│      │  局刑案現場勘察報告1 份│          │
│  │由陳小琴開│檳榔攤木門上之木棍後，│      │  及現場照片24張        │          │
│  │設之小吃店│進入檳榔攤內竊取香菸約│      │4.內政部警政署刑事警察局│          │
│  │及檳榔攤  │7、8包，得手後離去，並│      │  100 年5 月10日刑紋字第│          │
│  │          │將竊得之伴唱機變賣    │      │  0000000000號鑑定書    │          │
├─┼─────┼───────────┼───┼────────────┼─────┤
│二│100 年4 月│持客觀上可供兇器使用之│呂秀賢│1.被告林忠勤於警詢及本院│林忠勤攜帶│
│  │5 日上午 6│線鋸1 支（未據扣案），│      │  審理中之自白          │兇器、毀越│
│  │時50分許，│破壞該店廁所之鐵窗，自│      │2.被害人呂秀賢於警詢中之│安全設備竊│
│  │在桃園縣平│窗戶爬入該餐廳，竊取店│      │  指訴                  │盜，累犯，│
│  │鎮市○○路│內之小金門高粱酒3 箱共│      │3.桃園縣政府警察局平鎮分│處有期徒刑│
│  │3 段15號之│72瓶、大金門高粱酒4 箱│      │  局刑案現場勘察報告1 份│壹年貳月。│
│  │「永鴻集團│共48瓶、 JOHNNY WALKER│      │  及刑案現場照片、薑母鴨│          │
│  │薑母鴨平鎮│洋酒2 瓶、OLD 洋酒2 瓶│      │  店監視錄影翻拍照片、全│          │
│  │店」      │、威雀洋酒2 瓶、板車 1│      │  家便利商店翻拍照片共41│          │
│  │          │台得手                │      │  張                    │          │
│  │          │                      │      │4.內政部警政署刑事警察局│          │
│  │          │                      │      │  100 年5 月12日刑紋字第│          │
│  │          │                      │      │  0000000000號鑑定書。  │          │
├─┼─────┼───────────┼───┼────────────┼─────┤
│三│100 年4 月│徒手破壞該小吃店廁所之│張玉霞│1.被告林忠勤於警詢及本院│林忠勤毀越│
│  │7 日凌晨 5│鐵窗後，自鐵窗爬入店內│      │  審理中之自白          │安全設備竊│
│  │時30分許，│，竊取店內之存錢筒、點│      │2.被害人張玉霞於警詢中之│盜，累犯，│
│  │在桃園縣龜│唱機及櫃臺抽屜內之零錢│      │  指訴                  │處有期徒刑│
│  │山鄉自強東│總計3,000 餘元        │      │3.桃園縣政府警察局龜山分│壹年。    │
│  │路248 之 1│                      │      │  局刑案現場勘察採證紀錄│          │
│  │號「阿密斯│                      │      │  表2 份及現場勘察照片共│          │
│  │小吃店」  │                      │      │  58張                  │          │
│  │          │                      │      │4.內政部警政署刑事警察局│          │
│  │          │                      │      │  100 年5 月17日刑紋字第│          │
│  │          │                      │      │  0000000000號鑑定書    │          │
├─┼─────┼───────────┼───┼────────────┼─────┤
│四│100 年4 月│徒手破壞該店之鐵窗後，│黃力行│1.被告林忠勤於警詢及本院│林忠勤毀越│
│  │10日凌晨 4│自窗戶爬入該餐廳，竊取│      │  審理時之自白          │安全設備竊│
│  │時許，在桃│店內之金門高粱酒10瓶、│      │2.被害人黃力行於警詢中之│盜，累犯，│
│  │園縣桃園市│威雀紅牌洋酒4 瓶、現金│      │  指訴                  │處有期徒刑│
│  │大興路 132│15,000元              │      │3.桃園縣政府警察局桃園分│壹年。    │
│  │號之「鵝鑾│                      │      │  局刑案現場勘察報告1 份│          │
│  │鼻海鮮店」│                      │      │  及現場勘察照片共57張  │          │
│  │          │                      │      │4.內政部警政署刑事警察局│          │
│  │          │                      │      │  100 年6 月9 日刑紋字第│          │
│  │          │                      │      │  0000000000 號鑑定書   │          │
└─┴─────┴───────────┴───┴────────────┴─────┘